# 新金融工具准则下对购买不良债权的账务处理及后续计量

提问人：pangniu8 时间：2020-06-30 08:05:07
@chenyiwei 陈版，您好！想请教一下，某一般生产性企业A公司通过挂牌方式购买了破产清算阶段的B公司的一个不良债权的资产包，该资产包中包含了若干笔不良债权，A公司购买的原因为，资产包整体折扣较大，且A与其中一笔债权的债务人C公司存在关联方关系，对收回该笔债权持有信心，若全额收回该笔对C公司债权即可覆盖整个资产包的购买成本，因此可以忽略对其他债权收回的可能性，也无再次转让的打算。请问，A公司执行新今天工具准则，购买的该不良债权资产包是否应计入以摊余成本计量的金融资产，另外当年对该笔关联方债权已全额收回，会计处理时，收回债权在冲减购入时的账面价值时是冲减整个资产包的价值，还是需要对资产包中的每笔债权按照购入时的价值进行分摊，只冲减该笔债权的账面价值，收回价值大于购入时的账面价值的部分是否应计入投资收益科目？

回答人：chenyiwei
1 、购买的该不良债权资产包是否应计入以摊余成本计量的金融资产。
2 、理论上应将该债权包的购买总价在其中各项不良债权之间合理分配，分别确定其中每一笔债权的入账价值。如果不切实可行的，也可以简化处理，作为一个整体处理，不再进行进一步的分配，而是将收回的价款冲减该项不良资产的取得成本，到成本冲减为零后继续收到的款项确认为投资收益。期末对尚未收回的这部分成本进行减值测试，必要时计提减值准备。